臺灣士林地方法院民事裁定
110年度訴字第1276號
原      告  陳彥榤  
被      告  廖雅羣  

訴訟代理人  葛倫泰律師
上列當事人間分配表異議之訴事件，本院裁定如下：
    主  文
原告之訴駁回。
訴訟費用由原告負擔。
    理  由
一、按原告之訴，有起訴不合程式或不備其他要件者，法院應以
    裁定駁回之。但其情形可以補正者，審判長應定期間先命補
    正，民事訴訟法第249條第1項第6款定有明文。次按債權人
    或債務人對於分配表所載各債權人之債權或分配金額有不同
    意者，應於分配期日1日前，向執行法院提出書狀，聲明異
    議。執行法院對於該異議認為正當，而到場之債務人及有利
    害關係之他債權人不為反對之陳述或同意者，應即更正分配
    表而為分配。執行法院如未認為該異議正當，或到場之債務
    人或有利害關係之他債權人為反對之陳述，而未依異議內容
    更正分配表者，該異議即未終結。此觀強制執行法第39條第
    1項、第40條第1項及第2項規定即明。又異議未終結者，為
    異議之債權人或債務人除已依同一事由就有爭執之債權先行
    提起其他訴訟者外，得向執行法院對為反對陳述之債權人或
    債務人提起分配表異議之訴，並於分配期日起10日內向執行
    法院為起訴之證明，逾期即視為撤回其異議之聲明。同法第
    41條第1項及第3項亦有明定。是須執行法院認為債權人聲明
    異議正當，且到場之債務人及有利害關係之他債權人不為反
    對之陳述或同意時，始得更正分配表。如執行法院未更正分
    配表，該異議即未終結，為異議之債權人應於分配期日起10
    日內向執行法院為起訴之證明，逾期則視為撤回異議之聲明
    （最高法院109年度台抗大字第94號裁定意旨參照）。而所
    謂起訴之證明，即提出證據，使執行法院足以認定起訴之事
    實而言（最高法院88年度台抗字第337號裁定意旨參照）；
    且強制執行法第41條第3項所規定「10日」為法定不變期間
    ，一經遲誤即生失權效果，自無補正問題，亦無在途期間之
    適用（最高法院110年度台上字第876號裁定意旨參照）。
二、本院查：
　㈠原告前於民國109年7月28日向本院民事執行處（下稱執行法
    院）聲請對訴外人即債務人林明和財產強制執行，經本院以
    109年度司執字第44900號清償債務強制執行事件（下稱系爭
    執行事件）受理在案。嗣執行法院製作分配表後定於110年4
    月7日實行分配，並於110年3月17日發函通知包括兩造在內
    之債權人、抵押權人及債務人。原告於110年4月1日具狀聲
    明異議並表明被告之債權不存在，應自分配表中剔除。而債
    權人、債務人於分配期日均未到場，執行法院亦未更正分配
    表，異議程序並未終結等情，業經本院調取系爭執行事件卷
    宗查明屬實。則若原告未於分配期日起10日內向執行法院為
    起訴之證明，依法即應視為撤回其異議之聲明，且無補正問
    題，亦無在途期間之適用。
　㈡原告雖於110年4月1日向本院提起分配表異議之訴，然未見原
    告曾於110年4月7日之分配期日起10日內，向執行法院提出
    相當之證據，證明其已起訴之事實，亦據本院核閱系爭執行
    事件卷宗無誤，則依上規定及說明，應視為原告撤回其異議
    之聲明，是其所提本件分配表異議之訴，自非合法，應予駁
    回。
三、爰依法裁定如主文。
中    華    民    國   111    年    1     月    13    日
                  民事第四庭  法  官  林大為 
以上正本係照原本作成。
如對本裁定抗告，應於裁定送達後10日內向本院提出抗告狀，並
繳納抗告費新臺幣1,000 元。
中　　華　　民　　國　　111 　年　　1 　　月　　13　　日
                              書記官  葉乙成